臺灣板橋地方法院刑事判決　　　　　　　　　　　　九十一年度易字第一一八七號
　　公　訴　人　臺灣板橋地方法院檢察署檢察官
　　被　　　告　乙○○
　　　　　　　　甲○○
右列被告因傷害案件，經檢察官提起公訴（九十年度偵字第五三七０號），本院判決
如左：
    主  文
乙○○傷害人之身體，處罰金貳仟元，如易服勞役，以參佰元折算壹日。
甲○○傷害人之身體，處罰金貳仟元，如易服勞役，以參佰元折算壹日。
    事  實
一、乙○○係甲○○之夫廖汝為之姊姊，民國九十一年一月十日上午十一時許，甲○
    ○在台北縣土城市○○路二五五巷二三弄三一號住處，與其夫發生爭吵後，欲攜
    其子廖玉意外出，乙○○見狀上前欲阻止，甲○○即質問乙○○「關妳什麼事」
    ，詎乙○○竟基於傷害之故意因而掌摑甲○○，甲○○亦不甘示弱亦起傷害之犯
    意，將其子廖玉意放置一旁後，遂出手抓乙○○之頭髮，二人因此互毆之，致甲
    ○○受有左眼角膜擦傷、左眼瞼撕裂傷及左前額挫、擦傷之傷害，乙○○則受有
    臉部多處抓傷、右耳後裂傷之傷害。
二、案經乙○○、梁豫鳳分別訴由臺北縣政府警察局土城分局報請臺灣板橋地方法院
    檢察署檢察官偵查起訴。
    理  由
一、被告甲○○雖經合法傳喚而未到庭，然其於警訊中已坦承於右揭時地拉扯告訴人
    即被告乙○○之頭髮乙節不諱，然辯稱：伊沒有打她云云；被告乙○○則供承與
    告訴人即被告甲○○互毆成傷等情不諱。經查，右揭事實業據告訴人即被告甲○
    ○於警訊時；乙○○分別於警訊及本院審理時均指訴綦詳，復據其等提出亞東紀
    念醫院、廣川醫院之診斷證明書各一紙附卷可稽。且查，告訴人即被告乙○○因
    本件衝突致受有臉部多處抓傷、右耳後裂傷之傷害，倘被告甲○○僅出手抓被告
    乙○○之頭髮，乙○○不至於成傷，足見被告甲○○前開所辯，顯係事後避重就
    輕之詞，不足採信。本件事證明確，被告等之犯行，均應可認定。
二、核被告乙○○、甲○○之所為，均係犯刑法第二百七十七條第一項之普通傷害罪
    。爰審酌被告二人係姑嫂關係，應互重、互諒，發生嫌隙時，應思排解，偶因細
    故，不思循理性途徑解決，反暴力相向，致使對方承受身心傷害，復參酌被告二
    人之素行狀況、犯罪之手段、所生危害、所受傷害及犯罪後態度等一切情狀，各
    量處如主文所示之刑，並均諭知易服勞役之折算標準，以示懲戒。
三、被告甲○○經合法傳喚，無正當理由而未於審理期日到庭，本院認本件係應科罰
    金之案件，爰不待彼等陳述，逕行判決。
據上論斷，應依刑事訴訟法第二百九十九條第一項前段、第三百零六條，刑法第二百
七十七條第一項、第四十二條第二項，罰金罰鍰提高標準條例第一條前段、第二條，
判決如主文。
本案經檢察官高智美到庭執行職務
中      華      民      國    九十一    年      七      月    三十一    日
                                  臺灣板橋地方法院刑事第四庭
                                          法  官  徐  福  晉
右正本證明與原本無異。
如不服本判決，應於判決送達後十日內，向本院提出上訴狀。
                                          書記官  陳  慧  儷
中      華      民      國      九十一      年      八      月    一    日
附錄本案論罪科刑法條全文：
刑法第二百七十七條第一項
傷害人之身體或健康者，處三年以下有期徒刑、拘役或一千元以下罰金。
犯前項之罪因而致人於死者，處無期徒刑或七年以上有期徒刑，致重傷者，處三年以
上十年以下有期徒刑。
